# 关联企业之间有偿的长期借款的列示及其利息资本化

提问人：余 传长 时间：2022-04-08 19:44:40
陈老师，您好，在审计实务中遇到下面这个问题，请指教，谢谢！
背景： 1 、A物流公司成立于 2021 年 4 月，本期股东出资 8000 万元，该款项主要用于支付公司建设的物流基地的土地出让金； 2 、物流基地其他项目建设资金由A公司关联企业通过借款的方式借给企业，A物流公司与关联企业之间签订借款协议，约定借款时间为 2 年，借款利率为每年12%（单利），款项用于A物流公司物流基地项目建设，未经借款人事先书面同意，不得将款项用于协议约定以外的任何其他用途。
A公司目前账务处理为： 1 、将借入的款项作为长期借款列示； 2 、将该借款产生的利息支出资本化计入在建工程核算。
问题： 1 、借入款项是否应该作为其他应付款或者其他非流动负债列示；
2 、该接款产生的利息费用是否可以资本化计入在建工程核算。

回答人：chenyiwei
1 、由于是非金融企业之间的资金拆借，故一般根据借款期限列报为其他应付款或者其他非流动负债。
2 、该借款的利息支出仍可能满足资本化条件，仅仅依据“贷款人非金融机构”这一点不能成为否定其利息资本化的理由。但在该A物流公司与该关联方共同的母公司的合并报表中，应将该资金拆借及相关利息支出一并作为内部交易予以抵销处理。